臺灣嘉義地方法院民事裁定
111年度抗字第36號 
抗  告  人  蕭淑惠  

相  對  人  黎廸珊  
上列抗告人與相對人間本票裁定事件，對於中華民國111年10月2
0日本院嘉義簡易庭111年度司票字第1523號裁定提起抗告，本院
裁定如下：
    主  文
抗告駁回。
抗告程序費用新臺幣(下同)1仟元由抗告人負擔。
    理  由
一、抗告意旨略以：抗告人購買臺中市市○路000號35樓之1建物
    ，簽約時住商公司在短時間內並未詳讀或逐條解釋契約內容
    ，更未告知解約程序，而要求立即簽約，抗告人無法思考而
    簽立契約及本票。又因受詐騙導致資金不足，無法依契約買
    賣而解除契約，抗告人以存證信函商議解約事宜，並非故意
    不履行買賣契約，故系爭本票無效。
二、按執票人向本票發票人行使追索權時，得聲請法院裁定後強
    制執行(票據法第123條)。而本票執票人依上揭規定，聲請
    法院裁定許可對發票人強制執行係屬非訟事件，此項聲請之
    裁定及抗告法院之裁定，僅依非訟事件程序，以審查強制執
    行許可與否，並無確定實體上法律關係存否之效力，如發票
    人就票據債務之存否有爭執時，應由發票人提起確認之訴，
    以資解決（最高法院56年台抗字第714號、57年台抗字第76
    號事判決意旨參照）。
三、經查：
　㈠相對人主張其執有抗告人為發票人，簽發如附表所示之本票
    ，並免除作成拒絕證書，詎屆期提示未獲付款，依票據法第
    123條聲請裁定許可強制執行等情，業據其提出本票1紙為證
    （原審卷第15頁）。又該本票已記載發票人、發票日及票面
    金額，且抗告人亦不爭執系爭本票係其簽發，則原裁定形式
    上審查而予以准許，即無不合。
　㈡抗告人主張「並未詳讀或逐條解釋契約內容，抗告人無法思
    考而簽立本約及本票。又因受詐騙導致資金不足，無法依契
    約買賣而解除契約，並非故意不履行買賣契約，系爭本票無
    效」等語。然抗告人上開主張，係屬其與相對人間實體上法
    律關係爭執之事項，依前揭法律規定及最高法院判例意旨所
    示，應由抗告人另行提起訴訟解決，並非本件非訟程序所得
    審究。
　㈢綜上所述，抗告人以前開事由提起抗告，指摘原裁定不當，
    請求廢棄，為無理由，應予駁回。
四、復按非訟事件依法應由關係人負擔費用者，法院裁定命關係
    人負擔時，應一併確定其數額；非訟事件程序費用之負擔，
    有相對人者，準用民事訴訟法有關訴訟費用之規定，非訟事
    件法第24條第1項、第21條第2項分別定有明文。再按非訟事
    件程序之負擔，有相對人者，應引用非訟事件法第第21條第
    2項，以為準用民事訴訟法有關訴訟費用規定之依據，自可
    直接引用民事訴訟法第78條，無須再引用同法第95條（司法
    院72年1月23日72廳民三字第0030號函、88年1月25日88院台
    廳民一字第770號函亦均同此見解）。查本件抗告程序費用
    額為1千元，有本院自行收納款項統一收據在卷可證，爰依
    法確定本件抗告程序費用額為1千元，應由抗告人負擔。
五、據上論結，本件抗告為無理由，依非訟事件法第46條、第21
    條第2項、第24條第1項，民事訴訟法第495條之1第1項、第4
    49條第1項、第78條，裁定如主文。
中　　華　　民　　國　　111 　年　　11　　月　　18　　日
            民事第三庭審判長法　官　柯月美

                             法　官 黃佩韻
　　　　　　　　　　　　　　 
　　　　　　　　　　　　　　 法　官 馮保郎   
以上正本係照原本作成。
如不服本裁定，僅得於收受本裁定正本送達後10日內，以適用法
規顯有錯誤為理由並委任律師為訴訟代理人，向本院提出再抗告
狀，並須附繕本一份及繳納再抗告裁判費新臺幣1,000元。
中　　華　　民　　國　　111 　年　　11　　月　　18　　日
                             書記官 蔡沛圻
　　　　　　　　　　　　
本票附表：    111年度抗字第000036號  編 發票日 票面金額 到期日 利息起算日 票據號碼 號  （新臺幣）    001 111年7月23日 5,300,000元 111年8月29日 111年8月29日 WG0000000